臺灣高等法院高雄分院刑事判決
110年度交上易字第147號
上  訴  人  
即  被  告  黃經緯




上列上訴人因過失傷害案件，不服臺灣高雄地方法院110年度交
易字第40號，中華民國110年10月29日第一審判決（起訴案號：
臺灣高雄地方檢察署109年度偵字第24940號），提起上訴，本院
判決如下：
    主  文
上訴駁回。
黃經緯緩刑貳年。
    事  實
一、黃經緯考領有普通小型車駕駛執照，於民國109年5月25日17
    時12分許，駕駛車牌號碼00-0000號自小客貨車，沿高雄市
    苓雅區大順三路由北往南方向行駛，行至大順三路與中正一
    路之交岔路口欲右轉中正一路時，本應注意轉彎車應讓直行
    車先行，且依當時天候晴，日間自然光線，柏油路面乾燥、
    無缺陷，亦無障礙物，視距良好等情形，並無不能注意之情
    事，竟疏未注意即貿然右轉欲進入中正一路，適有潘崇仁騎
    乘車牌號碼000-000號普通重型機車，沿大順三路同向直行
    至該交岔路口，因黃經緯所駕駛之轉彎車未讓直行車先行，
    致同向行駛在旁之潘崇仁不及閃避，兩車發生碰撞，潘崇仁
    人車倒地因而受有左側鎖骨骨折之傷害。
二、案經潘崇仁訴由高雄市政府警察局苓雅分局報告臺灣高雄地
    方檢察署檢察官偵查起訴。　　
    理  由
一、本件被告黃經緯所犯之刑法第284條前段過失傷害罪，係法
    定刑為死刑、無期徒刑、最輕本刑為3年以上有期徒刑以外
    之罪，因其就被訴事實為有罪之陳述，經審判長告知簡式審
    判程序要旨並聽取當事人意見後，本院亦認無不得或不宜改
    依簡式審判程序進行之處，爰依刑事訴訟法第364條準用第2
    73條之1第1項規定裁定進行簡式審判程序，故本件證據調查
    依法不受同法第159條第1項、第161條之2、第161條之3、第
    163條之1及第164條至第170條規定之限制，先予說明。
二、被告對於本件過失傷害之犯罪事實於本院供認不諱，核與證
    人即告訴人潘崇仁所證之情大致相符，並有高雄市立民生醫
    院診斷證明書、道路交通事故現場圖、道路交通事故調查報
    告表㈠、㈡-1、現場及車損照片、車輛詳細資料報表在卷可稽
    。又被告肇事過程經路口監視器錄得影像，有路口監視器錄
    影光碟可憑，並經原審勘驗明確，復有路口監視器錄影畫面
    翻拍照片附卷足憑。按汽車行駛至交岔路口，轉彎車應讓直
    行車先行，道路交通安全規則第102條第1項第7款定有明文
    ，被告領有普通小型車之駕駛執照乙節，有公路監理電子閘
    門-證號查詢汽車駕駛人結果可憑，其對於上開規定理當知
    悉。被告駕車右轉時，自應遵守上開規定，禮讓直行車先行
    ，而本件案發當時客觀上並無不能注意的情形，被告猶疏於
    注意，未禮讓直行車先行而與告訴人所乘機車碰撞致告訴人
    受傷，被告之駕駛行為顯有過失，且其過失行為與告訴人之
    傷害結果間，確有相當因果關係，至屬明確。再參以高雄市
    政府交通局車輛行車事故鑑定委員會鑑定意見，認「⒈黃經
    緯：岔路口右轉彎車未禮讓直行車先行，為肇事原因。⒉潘
    崇仁：無肇事因素。」等情，有高雄市政府交通局車輛行車
    事故鑑定委員會110 年4 月7日高市車鑑字第11070239300號
    函附鑑定意見書可憑，與本院上開認定相符。綜上所述，本
    件事證明確，被告過失傷害犯行，堪以認定，應予依法論科
    。
三、論罪科刑
　㈠核被告所為，係犯刑法第284條前段之過失傷害罪。
　㈡被告肇事後，留在現場等候，於有偵查職權之機關或公務員
    尚未發覺其犯罪前，主動向據報到場之員警表明其為肇事者
    ，有道路交通事故肇事人自首情形紀錄表可查，符合自首要
    件，爰依刑法第62條前段規定減輕其刑。
四、對原判決之上訴說明　　
　  原審認被告罪證明確，因而適用刑法第284條前段、第62條
    前段、第41條第1項前段，刑法施行法第1條之1第1項規定，
    並以行為人之責任為基礎，審酌被告駕駛車輛本應謹慎注意
    遵守交通規則，以維自身及其他參與道路交通者之安全，竟
    疏未注意前述規定，肇生車禍致告訴人受傷，所為誠屬不該
    。又被告犯後未能知錯坦承犯行，尚難認其已理解其行為之
    違法，而有悔改之心（被告已於本院坦認犯行），並兼衡被
    告自承之智識程度、工作、經濟狀況、生活情狀等節、告訴
    人之傷勢、刑法第57條之各款事由等一切情狀，量處有期徒
    刑2月，並諭知如易科罰金以新臺幣1,000元折算1日之折算
    標準。經核原判決已就刑法第57條揭示之各種量刑條件妥為
    斟酌，認事用法均無違誤，量刑亦稱允當，尚無失輕、過重
    或違反比例原則、平等原則之情形。被告否認犯過失傷害罪
    而提起上訴，惟查，原審係依憑被告之供述、告訴人之指述
    ，參酌本件案發時路口監視器錄影畫面及其他相關證據資料
    ，以為論斷，就被告所為何以構成過失傷害罪，已詳加說明
    ，被告嗣亦願坦認犯罪，故被告否認犯罪而指摘原判決不當
    ，為無理由，應予駁回。
五、被告前未曾因故意犯罪受有期徒刑以上刑之宣告，有臺灣高
    等法院被告前案紀錄表在卷可憑，此次係屬偶發過失犯，而
    被告於本院審理期間已與告訴人經調解成立並賠償損害，有
    調解筆錄及本院電話查詢紀錄單在卷可稽，該調解筆錄載明
    告訴人願於收迄被告給付之賠償金後，請法院就本案惠賜緩
    刑之判決，予以被告自新機會等文字，是被告經此論罪科刑
    之教訓，當知警惕，應無再犯之虞，本院認被告犯本件之罪
    所宣告之刑，以暫不執行為適當，爰依刑法第74條第1項第1
    款規定，宣告緩刑2年。
據上論結，應依刑事訴訟法第368條，刑法第74條第1項第1款，
判決如主文。
本案經檢察官張志杰提起公訴，檢察官葉麗琦到庭執行職務。
中　　華　　民　　國　　111 　年　　3 　　月　　16　　日
                  刑事第九庭    審判長法  官  莊崑山
                                      法  官  陳明富
                                      法  官  林家聖
以上正本證明與原本無異。
本判決不得上訴。
中　　華　　民　　國　 111　　年　　3 　　月　　16　　日
                                      書記官  王秋淑　　
附錄本判決論罪科刑法條：
中華民國刑法第284條
因過失傷害人者，處1年以下有期徒刑、拘役或10萬元以下罰金
；致重傷者，處3年以下有期徒刑、拘役或30萬元以下罰金。